【裁判字號】    98,簡上,87
【裁判日期】    980421
【裁判案由】    傷害
【裁判全文】
臺灣高雄地方法院刑事判決              98年度簡上字第87號
上  訴  人  丁○○
即  被  告
            乙○○
            丙○○
上列上訴人因傷害案件，不服本院高雄簡易庭於中華民國97年12
月30日所為97年度簡字第4694號第一審判決（聲請簡易判決處刑
案號：97年度偵字第15060 號）提起上訴，本院管轄之第二審合
議庭判決如下：
    主  文
上訴駁回。
丁○○、乙○○、丙○○均緩刑貳年，並應連帶支付被害人戊○○新臺幣肆萬元之財產上損害賠償。給付方式: 自民國九十八年
五月十日起，於每個月之十日按期給付新台幣伍仟元，至全部清
償完畢為止，如有一期未給付，視為全部到期。
    事  實
一、丁○○、乙○○、丙○○於民國96年11月2日下午1時許，在
    渠等高雄市○○區○○街91巷36號住處，與戊○○因其父許
    足遭毆傷一事，而發生爭執，詎丁○○、乙○○共同基於傷
    害之犯意聯絡，由丁○○先出手毆打戊○○之胸部後又持續
    拉扯戊○○前胸衣服，乙○○則以右手臂勾住戊○○之脖子
    ，致戊○○受有脖子、左胸及右上肢鈍傷等傷害。嗣上址住
    處之里長利道純前往關切，並與丁○○、乙○○、戊○○及
    戊○○之夫己○○一同於上址住處外談話，適丙○○由屋內
    前往該處查看，竟基於與丁○○、乙○○共同傷害之犯意聯
    絡，以腳踹戊○○之左腿，致戊○○受有左下肢多處鈍傷等
    傷害。
二、案經戊○○訴由臺灣高雄地方法院檢察署檢察官偵查起訴。
    理  由
一、證據能力部分
    按被告以外之人於審判外之陳述，雖不符刑事訴訟法第159
    條之1 至第159 條之4 之規定，而經當事人於審判程序同意
    作為證據，法院審酌該言詞陳述或書面陳述作成時之情況，
    認為適當者，亦得為證據；當事人、代理人或辯護人於法院
    調查證據時，知有第159 第1 項不得為證據之情形，而未於
    言詞辯論終結前聲明異議者，視為有前項之同意，刑事訴訟
    法第159 條之5 定有明文。本件所援引之以下各項證據，固
    有部分屬傳聞證據，然公訴人、被告於本院調查證據時，均
    知有前開第159 第1 項不得為證據之情形，且於言詞辯論終
    結前，均未聲明異議，且本院審酌該等證據作成時之狀況，
    並無違法取證之情事，亦無不宜作為證據之情形，依前開說
    明，爰認均有證據能力，合先敘明。
二、上揭事實，業據被告丁○○於本院審理時坦承不諱，核與證
    人戊○○、己○○、利道純證述情節相符，復有高雄醫學大
    學附設中和紀念醫院96年11月2 日診字第961102147 號診斷
    證明書1 份附卷可稽，足認被告丁○○之自白確與事實相符
    ，其犯行堪以認定。訊據被告乙○○、丙○○固坦認於上開
    時間、地點與戊○○發生爭執，惟矢口否認有何傷害犯行，
    均辯稱: 渠等並未出手毆打戊○○云云。經查:
(一)證人戊○○於本院審理中證稱: 伊於96年11月2 日去被告3 人
  家中問被告乙○○為何打伊父親，伊推開門進去後，被告乙○○就勒住伊的脖子，伊覺得喘不過氣，直到己○○拉開被告乙○○等語（見本院卷第46頁、第47頁）；及證人己○○到院證
  稱: 伊一進去看到被告乙○○用手勾住戊○○的脖子，伊想要
  拉開手就被被告乙○○用手撥開，伊的眼鏡掉在地上破掉，伊
  想撿眼鏡，但是撿不到，後來伊把頭抬起來的時候，就看到被
  告丁○○拉住戊○○衣領，里長進來後就把被告丁○○和戊○○架開等語（見本院卷第42頁）綦詳，核與到場證人甲○○證
  稱: 伊住在被告等人住處斜對面，伊聽到有一女子撞門的聲音
  並罵粗話，伊就趕快跑出來，就看到被告丁○○和戊○○坐在
  地上，被告丁○○拉住戊○○的衣領，伊請被告丁○○放手，
  被告丁○○才放手；伊去的時候，問己○○在找什麼，他說在
  找眼鏡；伊當時沒有注意乙○○在做什麼等語（見本院卷第39
  頁）。而證人甲○○雖未親見被告乙○○出手毆打戊○○之過
  程，然被告乙○○傷害告訴人之事實，已據證人戊○○、己○○證述明確，且證人甲○○到場時，適遇己○○低頭找尋眼鏡
  ，核與證人己○○證詞相符，衡諸證人甲○○為里長，且與被
  告等人及告訴人父母親均為鄰居，無刻意設詞誣陷被告乙○○
  而偏頗告訴人之必要，而告訴人確因該次傷害犯行，於脖子處
  受有鈍傷，有高雄醫學大學附設中和紀念醫院96年11月2 日診
  字第961102147 號診斷證明書1 份附卷可佐，被告乙○○空言
  否認傷害犯行，不足採信。
(二)證人戊○○復證稱: 他們（指被告丁○○、乙○○）放開之後
  ，大家一起出去他家外面談，被告丙○○從伊左側下肢踹下去
  ；當時伊頭一轉過去就是被告丙○○，沒有其他人等語（見本
  院卷第47頁、第48頁），復佐以告訴人確因該次傷害犯行，於
  左下肢處受有鈍傷，有高雄醫學大學附設中和紀念醫院96年11
  月2 日診字第961102147 號診斷證明書1 份附卷可參，復衡以
  被告丁○○、乙○○該次傷害犯行係針對告訴人胸部、脖子等
  上肢所為，已據本院認明如前，故被告丁○○、丙○○之傷害
  犯行應無造致告訴人下肢傷害之可能，足徵告訴人之指訴應非
  虛妄，從而，被告丙○○之傷害犯行亦同堪認定。
(三)綜上所述，本件事證明確，被告3 人之犯行均堪以認定，自應
  依法論科。
三、核被告被告丁○○、乙○○、丙○○所為，均係犯刑法第27
    7 條第1 項傷害罪，被告3 人間，就前開犯行具有犯意聯絡
    及行為分擔，應論以共同正犯。原審判決認被告事證明確，
    因而適用刑事訴訟法第449 條第1 項前段、第3 項、第454
    條第2 項，刑法第28條、第277 條第1 項、第41條第1 項前
    段，刑法施行法第1 條之1 之規定，並審酌被告3 人與告訴
    人係鄰居關係，本應相互敬重愛護，詎因細故即以暴力相向
    致告訴人受有脖子、左胸及右上肢、左下肢多處鈍傷之傷害
    ，且犯後均否認犯行，迄未與告訴人達成和解，態度欠佳，
    惟考量丁○○、乙○○前無犯罪之前科紀錄，素行尚佳，且
    告訴人傷勢非鉅，被告丁○○已年屆77歲，及本件犯行係因
    告訴人前往被告住處理論而引起等一切情狀，分別量處被告
    丁○○、乙○○及丙○○拘役30日、40日及50日，並諭知易
    科罰金之折算標準，經核其認事用法，並無不當，量刑亦屬
    妥適。被告3 人仍執前詞，指摘原判決不當，為無理由，應
    予駁回。
四、末按受二年以下有期徒刑、拘役或罰金之宣告，而有下列情
    形之一，認以暫不執行為適當者，得宣告2 年以上5 年以下
    之緩刑，其期間自裁判確定之日起算：1 、未曾因故意犯罪
    受有期徒刑以上刑之宣告者。2 、前因故意犯罪受有期徒刑
    以上刑之宣告，執行完畢或赦免後，五年以內未曾因故意犯
    罪受有期徒刑以上刑之宣告者；緩刑宣告，得斟酌情形，命
    犯罪行為人向被害人支付相當數額之財產或非財產上之損害
    賠償，刑法第74條第1 項、第2項 第3 款定有明文。查被告
    丁○○、乙○○未曾受有期徒刑以上刑之宣告，而被告丙○○雖於83年間因竊盜案件曾受有期徒刑之宣告，然於刑之執
    行完畢後5 年內未曾受有期徒刑之宣告，有臺灣高等法院被
    告前案紀錄表可稽，且因其等與告訴人當庭已成立和解，有
    本院審判程序筆錄1 份附卷可參，已獲得告訴人之原諒，深
    具悔意，其經此偵、審教訓後，應知所警惕，信無再犯之虞
    ，本院認所宣告之刑以暫不執行為適當，均依刑法第74條第
    1 項第1 款規定，併予宣告緩刑2 年。而本件被告3 人均與
    告訴人已達成和解，本院參酌該和解條件，認於被告緩刑期
    間課予按期還款之負擔，應屬適當，而併宣告命被告應履行
    如主文所示之條件，以啟自新。
據上論斷，應依刑事訴訟法第455 條之1 第1 項、第3 項、第36
8 條，刑法第74條第1 項第1 款、第2 款、第2 項第3 款，判決
如主文。
本案經檢察官鄭益雄到庭執行職務。
中    華    民    國    98    年    4     月    21    日
                  刑事第十八庭  審判長法  官  蔡廣昇
                                      法  官  周佳佩
                                      法  官  黃繼瑜
以上正本證明與原本無異。
如不服本判決，應於判決送達後10日內，向本院提出上訴狀。
                                      書記官  蔡淑貞
中    華    民    國    98    年    4     月    21    日


司法院資訊處製作；財團法人民間司法改革基金會備份。
